臺灣屏東地方法院民事判決　　　　　　　94年度簡上字第55號
上　訴　人　甲○○
被 上訴 人　乙○○○○○○○○
上列當事人間因請求侵權行為損害賠償等事件，上訴人不服本院
潮州簡易庭民國94年4 月12日所為93年度潮簡字第477 號第一審
判決，提起上訴，本院於民國94年8 月3 日言詞辯論終結，判決
如下：
    主      文
上訴駁回。
第二審訴訟費用由上訴人負擔。
    事實及理由
一、上訴人主張：被上訴人係經營物品運送業之人，受上訴人之
    託，於民國91年5 月13日晚間派遣工人即訴外人洪明傑駕駛
    被上訴人所有之車號VN-1356 號自用小貨車，自屏東縣潮州
    鎮○○路177 號，上訴人經營之檳榔店（下稱系爭檳榔店）
    運送檳榔至經銷商途中，遭訴外人蘇政洲、楊世榮、李政聰
    等三人持玩具手槍強盜，將上開自用小貨車及車上包括上訴
    人託運之檳榔30餘件搶走，爰依民法第634 條前段運送人就
    運送物喪失之賠償責任，及同法第184 條侵權行為損害賠償
    責任之法律關係，起訴請求被上訴人賠償新臺幣（下同）13
    8,170 元及自93年12月24日即起訴狀繕本送達翌日起至清償
    日止之法定遲延利息。經原審以其主張為無理由駁回其全部
    之訴，上訴人就其主張民法第634 條前段運送人就運送物喪
    失之賠償責任部分提起上訴，並於本院聲明：(一)原判決廢棄
    。(二)被上訴人應給付上訴人138,170 元，及自93年12月24日
    即起訴狀繕本送達翌日起至清償日止，按週年利率5%計算之
    利息。
二、被上訴人答辯：系爭託運物品係因遭強盜而喪失，至今仍未
    取回，被上訴人並無賠償之義務。聲明：如主文所示。
三、兩造不爭執事項：（本院卷第22頁筆錄）
    被上訴人為履行與上訴人間之物品運送契約，於91年5 月13
    日晚間派譴工人洪明傑駕駛上開自用小貨車赴上訴人經營之
    系爭檳榔店載送託運之檳榔前往經銷商時，遭同時前往造訪
    上訴人之訴外人楊世榮、蘇政洲、李政聰三人起意尾隨並共
    同持玩具槍強盜，將自用小貨車連同其上裝載之檳榔全部搶
    走，至今僅尋回車輛，檳榔部分迄未取回。
四、兩造協議之爭點：（本院卷第23頁筆錄）
    被上訴人就系爭貨物喪失是否應負貨物運送人之賠償責任？
五、本院之判斷：
  (一)按運送人對於運送物之喪失、毀損或遲到，應負責任。但運
    送人能證明其喪失、毀損或遲到，係因不可抗力或因運送物
    之性質或因託運人或受貨人之過失而致者，不在此限，民法
    第634 條定有明文。
  (二)上訴人主張被上訴人係經營物品運送業之人，受上訴人之託
    ，於前揭時地派遣工人駕駛自用小貨車赴上訴人經營之系爭
    檳榔店載送託運之檳榔前往經銷商時，遭同時前往造訪上訴
    人之訴外人楊世榮、蘇政洲、李政聰三人起意尾隨並共同持
    玩具槍強盜，將自用小貨車連同其上裝載之檳榔全部搶走，
    至今僅尋回車輛，檳榔部分迄未取回等情，業據提出估價單
    為憑，並有臺灣高等法院高雄分院94年度上更(二)字第66號、
    最高法院93年度臺上字第3343號、臺灣高等法院高雄分院93
    上更(一)字第195 號、92年度上訴字第1723號、本院92年度訴
    字第240 號刑事判決附卷可參，復經本院依職權調得臺灣屏
    東地方法院檢察署93年度執他字第615 號案卷可稽，並為被
    上訴人所不爭執，堪信為真實。上訴人另主張被上訴人應就
    其前揭託運之貨物喪失負賠償責任，則為被上訴人所否認。
    經查，前揭被上訴人之使用人載運系爭物品而遭強盜之過程
    ，既為兩造所不爭執，依當時被上訴人之使用人洪明傑係遭
    楊世榮等三人尾隨，並選擇其人單勢孤之情狀下持玩具手槍
    施強暴之方式予以強盜，其物品遭強奪而喪失之結果，顯非
    一般人所能對抗並防免者；而以被上訴人運送之物品為檳榔
    ，並非現金或其他貴重物品，依常情亦欠缺委請保全或其他
    戒護人員之必要及可能，又引發該等物品遭強盜之原因及地
    點復為被上訴人之使用人正常取貨、運貨之處所，就被上訴
    人契約義務之履行亦無任何不當或可歸責之處，則本件託運
    物品喪失之原因，堪認為不可抗力之事由所致，揆諸前開說
    明，被上訴人抗辯其無庸負賠償責任，自屬有據。
六、從而，上訴人依民法第634 條前段貨物運送人賠償責任之法
    律關係，請求被上訴人賠償138,170 元及其利息，為無理由
    ，原審判決駁回上訴人之訴，於法尚無不合，上訴意旨指摘
    原判決不當，求予廢棄改判如上訴聲明之請求，為無理由，
    應予駁回。
七、本件事證已臻明確，兩造其餘主張、陳述及立證方法經核均
    與判決結果不生影響，爰不逐一論列，附此敘明。
八、據上論結，本件上訴為無理由，依民事訴訟法第436 條之1
    第3 項、第449 條第1 項、第78條，判決如主文。
中　　華　　民　　國　　94　　年　　8 　　月　　17　　日
                  民事第二庭  審判長法　官  阮世賢
                                    法　官  春生
                                    法　官  陳松檀
正本係照原本作成。
本件不得上訴。
                                    書記官　謝天祥
中　　華　　民　　國　　94　　年　　8 　　月　　18　　日
